# 互联网积分业务核算规则

提问人：15268835706 时间：2019-03-26 20:49:06
请教各位大神，公司互联网平台计划搞积分业务，积分获取分为签到、页面浏览等方式免费获取及下单后消费获取两种模式，积分消耗方式主要如下：
1.兑换第三方商城礼品，根据兑换量与第三方结算;2.全额兑换自有商品；
3. 积分加现金支付换取自有商品；4. 玩商城小游戏消耗积分。
如上业务财务核算需如何进行，免费获取的积分如何计提入账，请各位大神指教！

回答人：chenyiwei
1 、不管是通过何种途径获得积分，如果积分对应的权益完全相同，则该积分的公允价值相同。
2 、通过签到、页面浏览等方式无条件获取的积分，按其取得时的公允价值借记销售费用，贷记递延收益；消费赠送的积分则按《企业会计准则第 14号——收入》中关于奖励积分的规定（见《讲解 2010 》P230～ 231 ）处理，从合同价款中递延相应的款项，到后续兑换时确认收入。

提问人：15268835706 时间：2019-03-27 12:01:00
感谢陈版的解答！还有个疑问，免费获得的积分如果入账在递延收益，那后面兑换后要把递延收益转收入吗？这部分是不是更像预计负债？
另外，兑换第三方商城的礼品，我们按成本价与第三方结算，与积分公允价值存在一个差价，这部分需要做处理吗？感谢～

回答人：chenyiwei
后续兑换后，递延收益应转入收入。差价计入损益。